臺灣嘉義地方法院刑事判決　　　　　　　 96年度易字第176號
公　訴　人　臺灣嘉義地方法院檢察署檢察官
被　　　告　甲○○
上列被告因違反毒品危害防制條例案件，經檢察官提起公訴（96
年度毒偵字第43號），被告於本院行準備程序時就犯罪事實為有
罪之陳述，經本院合議庭裁定適用簡式審判程序，判決如下：
    主  文
甲○○施用第二級毒品，累犯，處有期徒刑柒月，如易科罰金，
以新台幣壹仟元折算壹日。減為有期徒刑月又拾伍日，如易科
罰金，以新台幣壹仟元折算壹日。
    事  實
一、甲○○前於民國95年間犯贓物罪，經臺灣臺中地方法院以95
    年度訴字第1764號判處有期徒刑5月確定，於95年10月2日縮
    短刑期執行完畢。另其於88年間即因施用毒品案件，經臺灣
    士林地方法院以88年度毒聲字第1082號裁定送觀察、勒戒後
    ，認無繼續施用毒品之傾向，由臺灣士林地方法院檢察署檢
    察官以88年度偵字第5915號為不訴處分確定；又於89年間因
    施用毒品案件，經臺灣板橋地方法院以89年度毒聲字第1912
    號裁定送觀察、勒戒後，認有繼續施用毒品之傾向，以89年
    度毒聲字第3471號裁定令入戒治處所施以強制戒治，於90年
    6月7日執行完畢；復於92年間因施用第二級毒品，經臺灣臺
    北地方法院以92年度毒聲字第1193號裁定強制戒治，於93年
    1月9日因法律修正戒治期滿，刑案部分則經臺灣桃園地方法
    院以92年度易字第1444號判處有期徒刑6月確定；其後並於
    93年間再因施用第二級毒品，經本院以94年度嘉簡字第158
    號判處有期徒刑6月確定。詎其仍不知悔改，又基於施用第
    二級毒品之犯意，於95年11月26日上午8時40分許為警採尿
    時回溯96小時內之某時，在其嘉義縣民雄鄉福村15鄰福
    88號之27之住處，以將甲基安非他命置於玻璃球中燒烤後吸
    食之方式，施用第二級毒品甲基安非他命1次。嗣於95年11
    月26日上午8時20分許，在嘉義市○○路與新榮路口為警攔
    查，經警得其同意採取尿液送驗，呈甲基安非他命陽性反應
    ，而查悉上情。
二、案經嘉義市警察局第一分局報請臺灣嘉義地方法院檢察署檢
    察官偵查起訴。
    理  由
一、本件被告所涉犯者非死刑、無期徒刑、最輕本刑為3年以上
    有期徒刑之罪或高等法院管轄第一審案件。本院行準備程序
    時，被告就被訴事實為有罪之陳述，經告知簡式審判程序之
    旨，並聽取檢察官及被告之意見後，本院爰依刑事訴訟法第
    273條之1第1項裁定由受命法官獨任進行簡式審判程序。故
    本件簡式審判程序之證據調查，依刑事訴訟法第273條之2規
    定，不受同法第159條第1項、第161條之2、第161條之3、第
    163條之1及第164條至第170條規定之限制，合先敘明。
二、上揭犯罪事實，業據被告甲○○於本院審理中坦承不諱，且
    警方於95年11月26日上午8時40分採集被告之尿液送驗，呈
    甲基安非他命陽性反應，有嘉義市警察局第一分局偵辦毒品
    危害防制條例案尿液送驗姓名對照表、高雄市立凱旋醫院濫
    用藥物尿液檢驗報告各1紙附卷可稽（見警卷第6、7頁），
    足認被告之自白與事實相符。被告於93年1月間甫經強制戒
    治執行完畢，業如前述，有其臺灣高等法院被告前案紀錄表
    1紙在卷可稽，其係於強制戒治執行完畢後5年內再犯本件施
    用第二級毒品罪，事證明確，應予依法論科。
三、論罪科刑：
(一)核被告所為，係犯毒品危害防制條例第10條第2 項之施用第
    二級毒品罪；其施用前持有第二級毒品之低度行為，為施用
    第二級毒品之高度行為所吸收，不另論罪。另被告前曾於95
    年間犯贓物罪，經臺灣臺中地方法院以95年度訴字第1764號
    判處有期徒刑5月確定，於95年10月2日執行完畢，有其臺灣
    高等法院被告前案紀錄表在卷可稽，其於徒刑執行完畢後5
    年內，故意再犯本件有期徒刑以上之罪，為累犯，應依刑法
    第47條第1項加重其刑。
(二)爰審酌被告國中肄業之智識程度，前有多次竊盜、偽造文書
    等前案紀錄，素行非佳，經多次觀察勒戒、強制戒治，猶屢
    遭查獲施用毒品，顯無戒絕毒癮之決心，惟其施用毒品係自
    戕行為，及其犯後經多次傳喚始到庭，惟於本院審理中坦承
    犯行，態度尚可等一切情狀，量處如主文所示之刑，以資懲
    儆。
(三)按犯罪在96年4月24日以前者，除本條例另有規定外，依下
    列規定減刑：一、死刑減為無期徒刑；二、無期徒刑減為有
    期徒刑20年；三、有期徒刑、拘役或罰金，減其刑或金額二
    分之一。依本條例應減刑之罪，未經判決確定者，於裁判時
    ，減其宣告刑。96年7月4日公布、同年7月16日施行之中華
    民國九十六年罪犯減刑條例第2條第1項、第7條第1項分別定
    有明文。經查，被告係於95年11月間犯本件施用第二級毒品
    罪，其犯罪時間在96年4月24日以前，復無不得減刑之例外
    情形，爰依上開減刑條例之規定，減其宣告刑如主文所示，
    並諭知易科罰金之折算標準。
四、至臺灣高雄地方法院檢察署96年度毒偵字第3976號移送併辦
    意旨雖以：被告基於施用第二級毒品甲基安非他命之犯意，
    於96年4月2日22時27分為警採尿時回溯24小時內之某時，在
    不詳地點施用甲基安非他命1次，因認被告涉犯毒品危害防
    制條例第10條第2項之施用第二級毒品罪，且與本件上開起
    訴部分有集合犯之實質上一罪關係，故移送本院併案審理。
    惟查，行為人基於概括之犯意，在密切接近之一定時、地持
    續實行複次行為，依社會通念，於客觀上認為符合一個反覆
    、延續性之行為觀念者，於刑法評價上，即應僅成立一罪；
    學理上所稱「集合犯」之職業性、營業性或收集性等具有重
    複特質之犯罪均屬之，例如經營、從事業務、收集、販賣、
    製造、散布等行為概念者是（最高法96年度台上字第172號
    、96年度台上字第1500號判決意旨參照）。然就本件移送併
    辦部分而言：(一)被告於95年11月26日為警查獲施用毒品後
    ，即決定戒毒，業據其於本院審理中供陳在卷（見本院卷第
    102頁），顯見被告95年11月26日遭查獲後，已經由刑罰權
    之訴追行使手段而遮斷其施用毒品之犯意。(二)被告96年4
    月2日於高雄為警查獲施用毒品，距其本件遭查獲之日期（
    即95年11月26日），已間隔近半年；另據被告所述，其之所
    以在96年4月間又施用毒品，係「因為那時候每天加班壓力
    大要趕進度提神才再吸一次而已」（見本院卷第102頁）；
    是並無證據足認被告有反覆施用毒品之犯行。基上所述，被
    告施用毒品之犯意，已因95年11月26日為警查獲而遮斷，自
    難遽認被告係基於概括之犯意，在密接之時空內反覆施用毒
    品，揆諸前揭最高法院判決之意旨，上開移送併辦部分顯屬
    另一獨立施用毒品之行為，尚難認與原起訴部分有集合犯之
    實質上一罪關係，自非起訴效力所及，本院就併案部分尚無
    從併予審究，應由檢察官另為妥適之處理，附此敘明。
據上論斷，應依刑事訴訟法第273條之1第1項、第299條第1 項前
段，毒品危害防制條例第10條第2項，刑法第11條前段、第47條
第1項、第41條第1項前段，中華民國九十六年罪犯減刑條例第2
條第1項第3款、第7條、第9條，判決如主文。
本案經檢察官陳志川到庭執行職務。
中　　華　　民　　國　　96　　年　　7　　月　　26　　日
                    刑事第三庭  法  官  陳  蒨  儀
上列正本證明與原本無異。
如不服本判決，應於判決送達後10日內向本院提出上訴狀（應附
繕本）。
中　　華　　民　　國　　96　　年　　7 　　月　　27　　日
                                書記官  楊  國  色
附錄本判決論罪法條全文：
毒品危害防制條例第10條第2項
施用第二級毒品者，處3年以下有期徒刑。
